【裁判字號】    95,台上,5165
【裁判日期】    950921
【裁判案由】    違反毒品危害防制條例等罪
【裁判全文】
最高法院刑事判決            九十五年度台上字第五一六五號
上  訴  人  甲○○
選任辯護人  林群期律師
上列上訴人因違反毒品危害防制條例等罪案件，不服台灣高等法
院台中分院中華民國九十五年六月二十九日第二審判決（九十五
年度上重訴字第二七號，起訴案號：台灣台中地方法院檢察署九
十四年度偵字第六五九四號），提起上訴，本院判決如下：
    主  文
上訴駁回。
    理  由
一、販賣第一級毒品部分：
按刑事訴訟法第三百七十七條規定：上訴於第三審法院，非以判
決違背法令為理由不得為之；是提起第三審上訴，應以原判決違
背法令為理由，係屬法定要件；如果上訴理由狀並未依據卷內訴
訟資料具體指摘原判決不適用何種法則或如何適用不當，或所指
摘原判決違法情事顯與法律規定得為第三審上訴理由之違法情形
不相適合時，均應認其上訴為違背法律上之程式，予以駁回。本
件原判決撤銷第一審關於上訴人甲○○連續販賣第一級毒品部分
之科刑判決，改判仍依民國九十四年二月二日修正，自九十五年
七月一日施行前之刑法第五十六條規定，論處上訴人連續販賣第
一級毒品罪刑（處有期徒刑十年），已詳敘其認定所憑之證據及
認定之理由。上訴人之上訴意旨略以：(一)李仁雄雖經第一審及原
審傳喚未到，但是否所在不明，原審未詳予調查，且其於警詢之
供述，亦不符刑事訴訟法第一百五十九條之二之「具有較可信之
特別情況」，又原判決以莊水湖、簡龍泉警詢之供述，距案發日
較近、當時記憶自較深刻等理由認定符合「具有較可信之特別情
況」而有證據能力，但此係就證據之證明力所為之判斷，原判決
採其等警詢之供述，為不利上訴人之認定，有適用法則不當之違
誤。(二)上訴人於原審聲請向立榮航空股份有限公司及華信航空股
份有限公司函查，上訴人於九十二年四月至六月有無向該二公司
購買前往金門之機票，此可證明上訴人並未於九十二年四月及六
月，在台中販賣海洛因予李仁雄，亦未於同年六月在台中及南投
縣草屯鎮向劉醇襄、莊水湖、盧明宗等人（均經另案判刑確定）
販入海洛因，原審未待該二公司回函，即行判決，有證據調查未
盡之違法。(三)原判決事實認定上訴人第一次以新台幣（下同）九
十萬元，第二次以一百一十萬元向劉醇襄販入海洛因四小塊，但
理由內所採之劉醇襄供述係第一次上訴人購買價格為一百萬元，
第二次上訴人購買一塊價格一百萬元；就價格、數量與事實欄認
定不符，有判決理由矛盾之違法。(四)劉醇襄於第一審法院另案審
理供稱在南投縣草屯鎮販賣予上訴人那次其未參與，於本件偵查
中供稱是事後被抓才證實海洛因係賣給「周董」，於第一審審理
供稱該次交易其並未去，係被抓後經盧明宗告知等語。莊水湖警
詢供稱當時不知道交易之對象，被查獲後警方說了才知道等語；
則其等所供賣予上訴人一節，均屬傳聞證據，並不具證據能力，
原判決此部分採證有違證據法則。(五)李仁雄於偵查中供稱係於九
十二年四月，在台中市○○路上訴人住處向上訴人購買海洛因，
但上訴人係於同年五月三十日始承租該處所，李仁雄證詞真實性
可疑，另其稱有時會找簡龍泉一起去購買，但此為簡龍泉所否認
，而李仁雄供承曾向簡龍泉購買海洛因四、五次，且其係與簡龍
泉一同被查獲，則其可能因迴護簡龍泉，始供稱向上訴人購買海
洛因，至其知悉上訴人電話之原因有許多，不能以之推認其有向
上訴人購買，原審未詳查，而為不利上訴人之認定，有證據調查
未盡、採證違背證據法則之違法等語。
惟查：一、原判決依憑劉醇襄於偵查中及第一審審理時，莊水湖
於警詢及第一審審理時，簡龍泉於警詢及另案（盧明宗等人涉嫌
販賣海洛因案件）偵查、第一審法院審理時之供述，復參酌卷內
其他證據，認定上訴人有於九十二年六月間先後在南投縣草屯鎮
、台中市○○路住處，向劉醇襄及盧明宗販入海洛因各四小塊之
犯行；另依憑李仁雄於警詢、偵查中，簡龍泉於偵查中及第一審
之供述及卷內其他證據，認定上訴人有於九十二年六月，二次販
賣海洛因予李仁雄之犯行，已詳敘其認定之理由；經核俱與卷內
資料相符，原判決並無證據調查未盡之違法可言。且縱認莊水湖
、簡龍泉、李仁雄於警詢之供述，並不符合刑事訴訟法第一百五
十九條之二之「具有較可信之特別情況」規定之要件，而不具證
據能力，但除去此部分供述證據，既有其他之證據足供證明，而
仍應為同一事實之認定，於判決本旨並不生影響，依刑事訴訟法
第三百八十條，即不得執為適法之第三審上訴理由。上訴意旨(一)
以此指摘原判決採證違背證據法則，並非合法之第三審上訴理由
。二、依原判決之認定，上訴人係於九十二年六月間二次向劉醇
襄、盧明宗販入海洛因，另販賣海洛因二次予李仁雄，並未明確
認定販賣之日期，且上訴人於原審審理時亦供稱去金門約一星期
即回來等語，原判決以縱上訴人有前往金門，亦無礙其有本件犯
行之認定，並敘明上訴人之辯護人請求向立榮航空股份有限公司
及華信航空股份有限公司調閱或函查九十二年四月至六月間自台
灣搭機前往金門之旅客資料，並無必要，核無不合。上訴意旨(二)
係對原判決已說明之事項及與原判決待證事實無關之事項，再為
爭辯，非適法之上訴理由。三、莊水湖、劉醇襄關於上訴人第一
次販入海洛因之價格係九十萬元或一百萬元，劉醇襄、簡龍泉就
上訴人第二次販入海洛因係一大塊，或分成四小塊，供述固非一
致，但原判決於理由欄一、(三)(4)已說明其認定第一次應係九十萬
元，第二次應係四小塊之理由，與事實欄記載並無矛盾，上訴意
旨(三)核係未依據卷內資料具體指摘，自非適法。四、劉醇襄於本
件偵查中供稱第一次在南投縣草屯鎮交易，其去收錢有看到上訴
人等語，於第一審審理供稱第二次在台中市簡龍泉住處交易，有
看到上訴人，有告訴莊水湖毒品係賣給簡龍泉及「周董」者等語
；另莊水湖於警詢供稱其將海洛因交給劉醇襄及盧明宗交給「周
董」之買主等語，核係其等就交易過程中親自見聞所為之供述，
非屬傳聞證據，原判決於理由欄一、(三)(1)(2)予以採信，並未違反
證據法則。至李仁雄雖於偵查中曾供稱係於九十二年四月間向上
訴人購買海洛因，亦曾供稱向簡龍泉購買海洛因多次，但原判決
於理由欄一、(三)(7)已說明上訴人所辯李仁雄可以直接向簡龍泉購
買海洛因，不必向其購買，及李仁雄關於「係九十二年四月」購
買應係有誤，不足為有利上訴人之認定之理由。上訴意旨(四)(五)均
係就原審採證認事之適法職權行使及原判決已說明之事項，再為
事實上之爭執，均非適法之上訴理由。其他上訴意旨並未依據卷
內資料具體指摘原判決究係如何違背法令，殊非適法之第三審上
訴理由。綜上，應認上訴人關於販賣第一級毒品部分之上訴違背
法律上之程式，予以駁回。
二、持有第二級毒品部分：
本件上訴人之上訴狀未聲明僅對原判決關於販賣第一級毒品部分
提起上訴，應視為對持有第二級毒品部分亦提起上訴。
按刑事訴訟法第三百七十六條所列各罪之案件，經第二審判決者
，不得上訴於第三審法院，法有明文。原判決維持第一審依毒品
危害防制條例第十一條第二項論處上訴人持有第二級毒品罪刑（
處有期徒刑七月），駁回上訴人在第二審之上訴，該罪核屬刑事
訴訟法第三百七十六條第一款之案件，既經第二審判決，自不得
上訴於第三審法院，上訴人竟復就此部分一併提起上訴，應為法
所不許，予以駁回。
據上論結，應依刑事訴訟法第三百九十五條前段，判決如主文。
中    華    民    國  九十五  年    九    月  二十一  日
                      最高法院刑事第十二庭
                          審判長法官  林  永  茂
                                法官  洪  文  章
                                法官  蘇  振  堂
                                法官  蕭  仰  歸
                                法官  呂  永  福
      本件正本證明與原本無異
                                      書  記  官
中    華    民    國  九十五  年    九    月  二十八  日
                                                      Ｋ


司法院資訊處製作；財團法人民間司法改革基金會備份。
